臺灣屏東地方法院刑事判決　　　　　　　　　　　　　九十一年度易字第八四七號
　　公　訴　人　臺灣屏東地方法院檢察署檢察官
　　被　　　告　丁○○
右列被告因違反電子遊戲場業管理條例案件，經檢察官聲請簡易判決處刑（九十一年
度偵字第二六五四號），本院屏東簡易庭認為不宜以簡易判決處刑，移由本院刑事庭
依通常程序審理，茲判決如左：
    主  文
丁○○違反未依電子遊戲場業管理條例規定辦理營利事業登記者，不得經營電子遊戲
場業之規定，處拘役肆拾日，如易科罰金，以佰元折算壹日。
扣案之電子遊戲機娃娃機柒台（含ＩＣ板）、現金新臺幣肆佰柒拾元均沒收。
    事  實
一、丁○○明知未依電子遊戲場業管理條例規定辦理營利事業登記者，不得經營電子
    遊戲場業，竟自民國九十一年四月二十五日起，以每月新臺幣（下同）三千元之
    代價向丙○○承租其所經營、位於屏東縣屏東市○○街二二七號之「巨蛋超商」
    內一區之場所，擺設俗稱「娃娃機」之電子遊戲機七台，於不特定人持十元硬幣
    投入機台可把玩一次，即可以操縱桿操縱機器手臂，依憑技巧抓取機台內之盒子
    ，並依盒子上之號碼單兌換獎品（無涉賭博，詳後述）。嗣於九十一年五月一日
    下午四時四十分為警查獲，並扣得上開丁○○所有之俗稱「娃娃機」電子遊戲機
    七台及機台內之現金四百七十元。
二、案經屏東縣警察局屏東分局報請臺灣屏東地方法院檢察署檢察官偵查聲請簡易判
    決處刑，經本院屏東簡易庭移送本院適用通常訴訟程序審理。
    理  由
一、訊據被告丁○○對於上開事實於本院審理時坦承不諱；且被告向丙○○租用場地
    擺設俗稱「娃娃機」之電子遊戲機七台一節，業經證人丙○○、證人即前開「巨
    蛋超商」店員乙○○證述在卷；而前開「娃娃機」電子遊戲機七台已於前開「巨
    蛋超商」插電營業中乙情，亦經證人即屏東縣警察局警員甲○○、戊○○結證綦
    詳，且有扣案之「娃娃機」電子遊戲機台照片六幀在卷足稽，復有屏東縣警察局
    屏東分局九十一年五月一日臨檢記錄表一紙附卷足佐。被告自白堪認與事實相符
    ，其有於前開「巨蛋超商」內擺設「娃娃機」電子遊戲機七台，且插電營業中之
    事實應堪認定。
二、按電子遊戲場業管理條例第十五條規定：未依本條例規定辦理營利事業登記者，
    不得經營電子遊戲場業。同條例第二十二條規定：違反第十五條規定者，處行為
    人一年以下有期徒刑、拘役或科或併科新台幣五十萬元以上，二百五十萬元以下
    罰金。又依同條例第四條第一項規定「本條例所稱電子遊戲機，指利用電、電子
    、電腦、機械或其他類似方式操縱，以產生或顯示聲光影像、圖案、動作之遊樂
    機具，或利用上述方式操縱鋼珠或鋼片發射之遊樂機具。但未具影像、圖案，僅
    供兒童騎乘者，不包括在內」觀之，只須符合上開所謂「利用電、電子、電腦、
    機械或其他類似方式操縱，以產生或顯示聲光影像、圖案、動作之遊樂機具，或
    利用上述方式操縱鋼珠或鋼片發射之遊樂機具，具有影像、圖案、且非僅供兒童
    騎乘者」，即屬該條例所稱之電子遊戲機，至同條第二項所謂之「前項電子遊戲
    機不得有賭博或妨害風化之設計及裝置」及同條例第三條有關「本條例所稱電子
    遊戲場業，指設置電子遊戲機供不特定人益智娛樂之營利事業」之規定，旨在維
    護社會安寧、善良風俗、公共安全及國民身心健康，將電子遊戲場業納入行政機
    關之有效管理，對電子遊戲機之設計及裝置，特設之禁止規定，並非謂有此設計
    及裝置者，即非屬電子遊戲機。故未依該條例規定辦理營利事業登記而經營電子
    遊戲場業者，不論其擺設之電子遊戲機是否經中央主管機關評鑑、分類及公告，
    均屬違反該條例第十五條之規定，應依同條例第二十二條處罰。次按所謂電子遊
    戲場「業」，指「業務」而言。刑法上所謂業務，係以事實上執行業務者為標準
    ，指以反覆同種類之行為為目的之社會的活動而言；執行此項業務，縱令欠缺形
    式上之條件，仍無礙於業務之性質。因此不論該事業是否「專營」電子遊戲場業
    ，亦不問經營是否需達「一定之規模」，即使於原本所營事業外，兼營電子遊戲
    場業，或所經營之電子遊戲場不具相當之規模，亦無礙於電子遊戲場業管理條例
    相關規定之適用。故商業登記法第四條所規定之小規模商業，縱得免依該法申請
    商業登記，但如未依電子遊戲場業管理條例辦理營利事業登記，仍不得經營電子
    遊戲場業，自不待言，否則，業主為逃避該條例之規範、處罰，儘可以「兼營」
    或「小規模」等經營方式為之，將出現管理及規範上之漏洞，反而無法有效達成
    立法之目的，亦與電子遊戲場業管理條例之立法意旨有違（最高法院九十年度台
    非字第二七六號、第二九九號及第三○二號判決意旨參照）。本件被告擺設俗稱
    「娃娃機」電子遊戲機係以機械方式產生夾取娃娃之遊戲機器，係屬上開「電子
    遊戲機」，應申請核准始得營業，業經證人即屏東縣政府職員林錦玉證述明確，
    自屬無誤。則揆諸上揭說明，被告雖係於超商擺設七台電子遊戲機，仍不影響其
    經營電子遊戲場業之事實。從而，被告未依電子遊戲場業管理條例辦理營利事業
    登記證，即經營此等業務，其違反該條例第十五條之規定，自已明確，而應依同
    條例第二十二條論處。另本件被告擺設之俗稱「娃娃機」電子遊戲機七台，係由
    玩家以操縱桿操縱機器手臂抓取機台內盒子之方式把玩，業經被告於本院審理中
    自承及證人乙○○於警訊中證述在卷，則其輸贏之方法依憑技巧，並非取決於偶
    然事實之發生，與賭博純靠運氣，具射倖性之本質不同，法律上自不能為同樣之
    評價，是被告上揭所為，尚無賭博犯行可言。爰審酌被告犯罪動機、目的、手段
    ，擺設電子遊戲機七台，擺設時日非久，所生危害非鉅，及其犯罪後故意隱瞞部
    分事實，誘導本院調查方向，浪費司法資源，至本院審理之末時始知悔悟，坦承
    犯行，其犯罪後態度非差等一切情狀，量處如主文所示之刑，並諭知易科罰金之
    折算標準，以資儆懲。扣案之「娃娃機」電子遊戲機七台，為被告所有，係供犯
    罪所用之物；至於由上開機具內起出之現金四百七十元，亦係被告所有，因犯罪
    所得之物，均據被告供承在卷，爰分別依刑法第三十八條第一項第二款、第三款
    ，宣告沒收。
據上論斷，應依刑事訴訟法第四百五十二條、第二百九十九條第一項前段，電子遊戲
場業管理條例第十五條、第二十二條，刑法第十一條前段、第四十一條第一項前段、
第三十八條第一項第二款、第三款，罰金罰鍰提高標準條例第二條，判決如主文。
本案經檢察官吳書嫻到庭執行職務。
中      華      民      國      九十一      年      十    月  二十九    日
                                      臺灣屏東地方法院刑事第三庭
                                          法  官  洪乙心
右正本證明與原本無異。
如不服本判決應於收受本判決後送達後十日內向本院提出上訴書狀，其未敘述上訴理
由者，並得於提起上訴後十日內向本院補提理由書狀（均須按他造當事人之人數附繕
本 ）「切勿逕送上級法院」
                                          書記官   曾文玲
中      華      民      國      九十一      年      十    月  二十九日
電子遊戲場業管理條例第十五條
未依本條例規定辦理營利事業登記者，不得經營電子遊戲場業。
電子遊戲場業管理條例第二十二條
違反第十五條規定者，處行為人一年以下有期徒刑、拘役或科或併科新台
幣五十萬元以上二百五十萬元以下罰金。
